# 母子公司颠倒重组

提问人：baihaojie1986 时间：2016-12-02 14:37:57
请教陈版问题，瑞华研究p477 问题3-2-25， 1.中间提到长期股权投资事项的剥离，那么长期股权投资初始的确认怎么剥离？ 2.控制架构最早起初即已存在，这里指现在的架构吗，比如控股比例是从60%到80%,80%时是合并日，可比期数据的股权架构直接用80%的吗？无需考虑站在集团角度60%到80%一个渐进的过程吗？

回答人：chenyiwei
需要结合具体的案例背景来讨论。对于你的第 2 个问题，如果在母子颠倒的重组完成后，又进一步增持了新的子公司（原母公司）的股权，且后续增持股权事项与前面的“母子颠倒”重组不构成“一揽子交易”的，则在前期比较数据追溯时应按重组完成时的股权比例60 ％。